# 融资租赁未确认融资费用资本化

提问人：大葱拌牛肉 时间：2016-04-13 08:35:45
融资租赁未确认融资费用什么情况下可以资本化，什么情况下可以不提折旧？

回答人：chenyiwei
根据《企业会计准则解释第 1 号》第三条规定：“承租人在融资租赁中发生的融资费用应予资本化或是费用化，应按《企业会计准则第17 号--借款费用》处理，并按《企业会计准则第 21 号--租赁》进行计量。”。 未确认融资费用摊销形成的利息支出本质上属于借款费用，因此其资本化／费用化也遵循借款费用准则的一般规定，即：如果是一般的融资租赁合同，则在相关租赁资产达到预定可使用状态之前发生的利息支出可以资本化，达到预定可使用状态后发生的利息支出只能费用化。如果是售后回租构成的融资租赁，则其实质是资产抵押借款，要看租赁合同中对出售价款的用途有无限制，以及是否实质上专款专用，来判断是否可以认定为专门借款，分别按照借款费用准则中对专门借款和一般借款的借款费用资本化／费用化所规定的不同原则处理。
对融资租入的固定资产，应采用与自有的同类固定资产相一致的折旧政策。